【裁判字號】    98,交附民,353
【裁判日期】    981130
【裁判案由】    公共危險等
【裁判全文】
臺灣板橋地方法院刑事附帶民事訴訟判決
                                  98年度交附民字第353 號
原      告  乙○○
法定代理人  曹聖德
被      告  甲○○
            （現另案於臺灣桃園女子監獄執行中）
上列原告因被告甲○○過失傷害案件（98年度交訴字第191 號）
於刑事訴訟程序附帶提起民事訴訟，本院判決如下：
    主  文
被告應給付原告新臺幣參拾萬元，及自民國九十八年十一月二十
四日起至清償日止按週年利率百分之五計算之利息。
本判決第一項得假執行。
    事實及理由
一、原告方面：
（一）聲明：被告應給付原告新台幣參拾萬元及自起訴狀繕本送
      達之翌日起至清償日止，按年利率百分之五計算之利息。
      並願供擔保請准宣告假執行。訴訟費用由被告負擔。
（二）陳述：被告於97年8 月20日下午某時許，無照駕駛於同年
      月18日晚上10時許，向張富翔以新臺幣（下同）2,000 元
      代價承租之車號4797-RH 號自用小客車，在臺北縣三重市
      ○○街211 巷，竟疏未注意逆向行駛於該處，致擦撞徒步
      沿臺北縣三重市○○街211 巷往環河北路方向行走之原告
      乙○○，使原告因而受有右側脛、腓骨骨折之傷害。茲原
      告受傷後骨折開刀，並於一年後取出骨折固定鋼板，所花
      費之醫療費用計新臺幣87,510元，後續自費治療傷口蟹足
      腫部分費用須30,000元，扣除上開醫療費用後，其餘為請
      求之精神慰撫金，三項共計請求損害賠償300,000 元。爰
      依侵權行為之法律關係請求被告賠償原告上開損害費用。
（三）證據：新光吳火獅紀念醫院醫療費用收據影本9 張。98年
      11月14日拍攝手術後傷口相片2 張及羅氏皮膚科診所醫療
      費用收據影本1 張。
二、被告方面：認諾原告之請求。
三、法院之判斷：
（一）本件原告前開主張業據被告甲○○當庭表明均不爭執，願
      意如數賠償，並認諾原告之請求。雖民事訴訟法有關本於
      認諾判決之規定，於刑事訴訟法並未定有準用之明文（最
      高法院32年附字第371 號判例參照），惟被告既於本院審
      理時，當庭表示願意給付原告如訴之聲明所示金額而認諾
      原告之請求，本院雖無從為認諾之判決，惟被告所為認諾
      之意，已足認係對原告主張之事實為自認之意，核與本院
      98年度交訴字第191 號被告甲○○公共危險等案件之卷證
      內容均相符。
（二）按因犯罪而受損害之人，於刑事訴訟程序得附帶提起民事
      訴訟，對於被告及依民法負賠償責任之人，請求回復其損
      害；其請求之範圍，依民法之規定，刑事訴訟法第487 條
      定有明文。次按因故意或過失，不法侵害他人之權利者，
      負損害賠償責任，民法第184 條第1 項前段亦有明文。查
      被告既自認於上開時、地逆向駕車致原告受有傷害，是原
      告主張被告應負侵權行為損害賠償責任，洵屬正當。
（三）從而，原告依侵權行為之法律關係，請求被告給付新臺幣
      30萬元，及自民國98年11月24日起至清償日止按週年利率
      百分之五計算之利息，為有理由，應予准許。末按民事訴
      訟法關於假執行之規定，於附帶民事訴訟準用之；而所命
      給付之金額或價額未逾50萬元之判決，應依職權宣告假執
      行，刑事訴訟法第491 條第10款、民事訴訟法第389 條第
      1 項第5 款亦分別定有明文，是本件命被告應給付之金額
      既未逾50萬元，自應依職權宣告假執行。另訴訟費用並未
      在刑事訴訟法第491 條準用之列，尚毋庸命當事人負擔，
      附此敘明。
四、據上論結，本件原告之訴為有理由，依刑事訴訟法第502 條
    第2 項、第491 條第10款、民事訴訟法第389 條第1 項第5
    款，判決如主文。
中    華    民    國    98    年    11    月    30    日
                  刑事第四庭  法  官  徐子涵
上列正本證明與原本無異。
如不服本判決，非對刑事判決上訴時，不得上訴，並應於送達後
十日內敘明上訴理由，向本院提出上訴狀。
                              書記官  張桐嘉
中    華    民    國    98    年    11    月    30    日


司法院資訊處製作；財團法人民間司法改革基金會備份。
